臺灣新北地方法院民事裁定
111年度補字第341號
原      告  廖子媛  

訴訟代理人  謝政翰律師
            林宗諺律師
被      告  袁健一  
上列當事人間確認債權不存在等事件，本院裁定如下：
    主  文
原告應於收受本裁定送達五日內繳納第一審裁判費新臺幣肆萬零
陸佰元，逾期未繳，即駁回其訴。
    理  由
一、按核定訴訟標的之價額，以起訴時之交易價額為準；無交易
    價額者，以原告就訴訟標的所有之利益為準；以一訴主張數
    項標的者，其價額合併計算之。但所主張之數項標的互相競
    合或應為選擇者，其訴訟標的價額，應依其中價額最高者定
    之；因債權之擔保涉訟，以所擔保之債權額為準；如供擔保
    之物其價額少於債權額時，以該物之價額為準，民事訴訟法
    第77條之1第2項、第77條之2第1項、第77條之6分別定有明
    文。又原告之訴，起訴不合程式或不備其他要件者，法院應
    以裁定駁回之。但其情形可以補正者，審判長應定期間先命
    補正，民事訴訟法第249條第1項第6款亦有明定。
二、經查，本件原告提起本件訴訟未據繳納裁判費，起訴程序自
    有欠缺，應予補正。次查，原告本件起訴請求㈠確認被告就
    原告所有坐落新北市○○區○○段000地號土地，權利範圍10,00
    0分之109，及新北市○○區○○段000號建物，權利範圍全部（
    下稱系爭不動產），登記設定之普通抵押權以及所擔保之債
    權（擔保債權總金額：新臺幣（下同）400萬元）均不存在
    。㈡被告應將系爭不動產登記設定之普通抵押權（擔保債權
    總額：400萬元；擔保債權種類及範圍：擔保民國103年1月6
    日所立金錢消費借貸之債務）予以塗銷。揆諸首揭意旨，經
    核原告前開兩項請求自經濟上觀之，訴之目的應屬一致，其
    訴訟標的價額應不予併算，而應以最高者定之，是應以系爭
    不動產於起訴時之交易價額做計算。又原告提起本件訴訟係
    為保全其債權，是自應將系爭不動產於起訴時之交易價額及
    原告所欲保權之債權額兩相較之，擇其較低額作為本件訴訟
    標的價額之核定。又依本院依職權查詢鄰近系爭不動產於起
    訴時之交易價額為每平方公尺9萬4,262元，總面積92平方公
    尺（層次面積88.10平方公尺＋陽檯3.90平方公尺＝92平方公
    尺），有本院依職權查詢內政部不動產交易實價查詢結果、
    系爭不動產之建物所有權狀在卷可稽，是系爭不動產於起訴
    時之交易價額應核定為867萬2,104元【計算是：9萬4,262元
    ×92平方公尺＝867萬2,104元】，是與本件原告欲保全之債權
    額400萬元相較，本件訴訟標的價額自應以400萬元為核定，
    自應徵收第一審裁判費4萬600元（肆萬零陸佰元）。茲依民
    事訴訟法第249條第1項但書之規定，限原告於收受本裁定送
    達後5日內補正上開事項，逾期不補正，即駁回其訴。
三、爰裁定如主文。
中　　華　　民　　國　　111 　年　　4 　　月　　1 　　日
　　　　　　　　　民事第五庭　法　官　王　廷
以上正本證明與原本無異。
如不服本裁定關於核定訴訟標的價額部分，應於送達後10日內向
本院提出抗告狀，並繳納抗告費新臺幣1,000 元；其餘關於命補
繳裁判費部分，不得抗告。
中　　華　　民　　國　　111 　年　　4 　　月　　6 　　日
　　　　　　　　　　　　　　　　書記官　張雅筑